---
title: "Récapitulatif Ménages Vulnérables"
resource_files:
- Nb_menage.xlsx
- education_2018.xlsx
- Recap_donnesPAM.xlsx
- regression_estim.xlsx
- gadm36_BFA_0_sp.rds
- gadm36_BFA_1_sp.rds
- gadm36_BFA_2_sp.rds
- gadm36_BFA_3_sp.rds
- Carte_Commune_menage_vul/Carte_Commune_menage_vul.Rproj
output:
  flexdashboard::flex_dashboard:
    logo: logo.png
    navbar:
    - align: right
      href: https://danielschillem.wixsite.com/spcnps2019
      title: SP-CNPS
    output: html_document
    runtime: shiny_prerendered
    smooth_scroll: yes
    social:
    - facebook
    - menu
    theme: cerulean
    vertical_layout: fill
---


```{r setup, include=FALSE}
library(flexdashboard)
library(usethis)
library(devtools)
pacman:: p_load(flexdashboard,rcdimple,DT)
devtools::install_github("Bart6114/dimple")
library(raster)
library(knitr)
library(rpivotTable)
library(ggplot2)
library(openintro)
library(DT)
library(pacman)
library(readxl)
library(knitr)
library(dplyr)
knitr::opts_chunk$set(echo = FALSE)
library(reshape2)
library(ggalt)
library(dimple)
library(rsconnect)
library(htmlwidgets)
Nb_menage <- read_excel("C:/Users/USER/Desktop/Carte_BF avec R/Nb_menage.xlsx")
Recap_donnesPAM <- read_excel("C:/Users/USER/Desktop/Carte_BF avec R/Recap_donnesPAM.xlsx")
education_2018 <- read_excel("C:/Users/USER/Desktop/Carte_BF avec R/education_2018.xlsx")
regression_estim <- read_excel("C:/Users/USER/Desktop/Carte_BF avec R/regression_estim.xlsx")
```

Accueil {data-icon="fas fa-user-circle"}
================================

row {data-width=650}
-----------------------------------------------------------------------

### Burkina Faso: Représentation des communes en fonction du nombre de ménages vulnérables 

```{r}
BF_Formes <- getData(name="GADM", country="BFA", level=3)
#Établissement de l'index
idx <- match(BF_Formes$NAME_3, as.character(Nb_menage$Commune))

#Tranfert des données pour une variable (le nombre de votants sur le nombre d'inscrits) en fonction de la règle de concordance
concordance <- Nb_menage[idx, "Nbre_menage_vul"]
BF_Formes$Nbre_menage_vul <- concordance

#Tracage de la carte
#établissemment de la charte des coupeurs puis tracage de la carte en utilisant
couleurs <- rainbow(99, start=.1)
#spplot(BF_Formes, "Nbre_menage_vul", col.regions= couleurs,  main=list(label="Nombre de ménage BF",cex=1.3))
spplot(BF_Formes, "Nbre_menage_vul", palette="Black",  main=list(label="Ménages vulnérables repartis par communes",cex=1.2),
       sp.layout = list("sp.points", BF_Formes, pch=20, cex=2, col='red'))
```

row {.tabset .tabset-fade}
-------------------------------------


### Données disponibles
Link to [Village/Commune]
 
```{r}


#kable(data, "html")
DT::datatable(Nb_menage[ , c("Year", "Region", "Province","Commune","Nbre_menage_vul","Nbre_pers_vul")],
              rownames = FALSE, options = list(pageLength = 20)
)

```


### Zones urbaines

```{r}
#barplot(data$Nbre_menage_vul, main="Répartition des menage vul", 
#        xlab="ddd",
#       legend = rownames(data$Name))
DT::datatable(Recap_donnesPAM[, c(names(Recap_donnesPAM))],
  rownames = FALSE, options = list(pageLength = 4)
)

```



Repartition {data-navmenu="Menu"}
========================================================


    
### Graphique descriptif

```{r echo=FALSE}
data=Nb_menage[c(1:60),]
theme_set(theme_bw())
Nbre_menage_vul=data$Nbre_menage_vul
# Draw plot
ggplot(data, aes(x=Commune, y=Nbre_menage_vul)) + 
  geom_bar(stat="identity", width=.3,col="white",aes(fill=..Nbre_menage_vul..)) + 
  scale_fill_gradient("Nbre_menage_vul",low = "Orange", high = "skyblue")+
  labs(title="Répartition des ménages vulnérables 2016, 2017 et 2018", 
       subtitle="Nombre de ménages vulnérables par commune") + 
  theme(axis.text.x = element_text(angle=90, vjust=0.1,size=5 ),
            axis.text.y = element_text(size=5),
            strip.text = element_text(size=5), plot.title = element_text(color = "Black", size = 12, face = "bold"),
  plot.subtitle = element_text(color = "blue")) + facet_wrap(~ Year,ncol=1, scale="free",labeller = label_both) + 
      expand_limits(y=0)

```


Village/Commune {data-icon="fa-users"}
========================================================

Column {data-width=500}
-------------------------------------

### Commune/Village
Link to [Accueil]
```{r echo=FALSE}

dimple(Nb_menage[c(1:60),],
       xCategory=c("N_Region"),
       yMeasure="Nbre_village",
       series=c("Region","Commune","Province","Type de commune","Year"),
        legend=TRUE,
       chartType="bubble")
```


Column {data-width=500}
-----------------------------------------------------------------------

### Selected {data-height=180}

```{r}
## The shiny part
Choix <- sort(unique(Nb_menage[c(1:60),]$Commune))
selectInput("Commune_choisi","Commune: ", Choix, selected = 'Yaba')
```

### Ménages vulnérables {data-height=70}
```{r}
renderValueBox({
  valueBox(value = Nb_menage[Nb_menage$Commune==input$Commune_choisi,6], icon = "fa-pencil")
})


```

### Personnes vulnérables {data-height=50}
```{r}
renderValueBox({
  valueBox(value = Nb_menage[Nb_menage$Commune==input$Commune_choisi,7], icon = "fa-pencil")
})


```

### Villages {data-height=50}
```{r}
renderValueBox({
  valueBox(value = Nb_menage[Nb_menage$Commune==input$Commune_choisi,c(5,8)], icon = "fa-users",color = "olive")
})


```



```{r eval=FALSE, include=FALSE}
myicon <- ifelse(Nb_menage$Nbre_village[1] > Nb_menage$Nbre_village[2],"fa-arrow-up","fa-arrow-down")
mycolor <- ifelse(Nb_menage$Nbre_village[1] > Nb_menage$Nbre_village[2],"success","danger")
valueBox(scales::dollar(Nb_menage$Nbre_village[1]),color=mycolor,icon=myicon)
```




```{r eval=FALSE, include=FALSE}
### Data {data-height=280}
DT::datatable(Nb_menage[1:60,c("N_Region","Region","Commune","Type de commune","Nbre_village")],
  rownames = FALSE, options = list(pageLength = 10)
)


```



Education{data-navmenu="Menu"}
================================

row {data-width=650}
-----------------------------------------------------------------------

### Graphiques

```{r echo=FALSE}

# Draw plot
Eleves_scolar=education_2018$Eleves_scolar
ggplot(data=education_2018, aes(x=COMMUNES,y=Eleves_scolar)) + 
  geom_bar(stat="identity", width=.5, col="blue", aes(fill=..Eleves_scolar..)) + 
  scale_fill_gradient("Eleves_scolar",low = "red", high = "green")+
  geom_smooth(method = 'loess',formula= COMMUNES~Eleves_scolar) +
  labs(title="PROGRAMME EDUCATION: Communes de 2016, 2017", 
       subtitle="Présentation du nombre de personnes scolarisées") + 
  theme(axis.text.x = element_text(angle=90, vjust=0.5))
 
```

row {.tabset .tabset-fade}
-------------------------------------
### Données Programme Education

```{r}
DT::datatable(education_2018[, c(names(education_2018))],
  rownames = FALSE, options = list(pageLength = 15)
)
```




Evolution {data-icon="fa-signal"}
================================

row {data-width=500}
-----------------------------------------------------------------------


### Evolution
```{r}

comColor <- "#69b3a2"
menColor <- rgb(0.2, 0.6, 0.9, 1)
attach(regression_estim)
ggplot(regression_estim, aes(x=Years)) +
  
  geom_bar( aes(y=Nbre_menage_vul), stat="identity", size=.1, fill=comColor, color="black", alpha=.4) + 
  geom_line( aes(y=Nbre_commune*500), size=2, color=menColor) +
  
  scale_y_continuous(
    
    # Features of the first axis
    name = "Nombre Menages Vulnérables",
    
    # Add a second axis and specify its features
    sec.axis = sec_axis(~./500 , name="Nombre Commune")
  ) + 
  
  theme(
    axis.title.y = element_text(color = comColor, size=13),
    axis.title.y.right = element_text(color = menColor, size=13),
    legend.position = "Center"
  ) +

  ggtitle("Graphe combiné des évolutions")+
  geom_label(aes(y=Nbre_commune, label=Nbre_commune))+
   geom_text(aes(y=Nbre_menage_vul, label=Nbre_menage_vul))

```



```{r eval=FALSE, include=FALSE}

evolut=data.frame(x=c(2016,2017,2018),y=c(1318,5713,17410),z=c(5,23,61))
print(evolut)
evolut <- melt(evolut, id.vars = "x", measure.vars = c("y", "z"))

 ggplot(evolut, aes(x = x, y = value)) +
      geom_point(aes(group = variable, color = variable)) +geom_smooth(aes(group = variable, color = variable))
      scale_colour_manual(values=c("red","blue"))
```



```{r eval=FALSE, include=FALSE}
data2=Nb_menage[1:60,]

qplot(Nbre_pers_vul, geom = "histogram",
facets = Year ~ ., data = data2)
```

row {data-width=500}
-------------------------------------
### Couverture communes

```{r}
mycols <- c("#0073C2FF", "#EFC000FF", "#868686FF", "#CD534CFF","Black")
pilot=5*100/351
phase2=18*100/351
phase3=40*100/351
phase4=55*100/351
non_couv=100-pilot-phase2-phase3-phase4
couvert=data.frame(phase=c(pilot,phase2,phase3,phase4,non_couv),annee=c("2016","2017","2018","2019","A venir"),nb=c(5,18,40,55,233))


# Ajouter la position de l'étiquette
couvert<- couvert%>%
  arrange(desc(nb)) %>%
  mutate(lab.ypos = cumsum(phase) - 0.25*phase)


ggplot(couvert, aes(x = 2, y = phase, fill = annee)) +
  geom_bar(stat = "identity", color = "white") +
  coord_polar(theta = "y", start = 0)+
  geom_text(aes(y = lab.ypos, label = nb), color = "white")+
  scale_fill_manual(values = mycols) +
  theme_void()+
  xlim(0.5, 2.5)

```


```{r eval=FALSE, include=FALSE}
model=lm(formula = Nbre_pers_vul ~ Nbre_commune, data=regression_estim)
summary(model)
#model2=glm(formula = Nbre_pers_vul ~ Nbre_commune, family = gaussian, data=regression_estim)
#model2
model_men=lm(formula = Nbre_menage_vul ~ Nbre_commune, data=regression_estim)
#<-aov(formula = Nbre_pers_vul ~ Nbre_commune, data=regression_estim)
#summary(model_men)
#predict(model, interval="confidence")

#cor(Nbre_pers_vul,Nbre_commune, method="pearson")
# ggplot(regression_estim, aes(x = Nbre_commune, y = Nbre_pers_vul)) +
 #     geom_point(aes(x = Nbre_commune, y = Nbre_pers_vul)) +geom_smooth(aes(x = Nbre_commune, y = Nbre_pers_vul))+
# geom_line(aes(y=model,col="red"))
      
      
plot(Nbre_pers_vul ~ Nbre_commune, data=regression_estim)
abline(model, col="red")
```

### Bénéficiaires programmes SP-CNPS

```{r}
benef=data.frame(meng=c(1318,1948,3643,10125),annee=c("2017","2018","2019","2020"))

ggplot(benef) +
  aes(x = annee, y = meng) +
  geom_lollipop() +
  xlab("Année") +
  ylab("Nombre de bénéficiaires") +
  coord_flip()+
  geom_label(aes(y=meng, label=meng))
```


Data {data-navmenu="Menu"}
========================================================

```{r}
renderDT({
DT::datatable(
  Nb_menage[,c(1:5,8:9,6,7)], extensions = 'Buttons', options = list(
    dom = 'Blfrtip',
    buttons = c('copy', 'csv', 'excel', 'pdf', 'print'),
    pageLength = 25,
    lengthMenu = list(c(10, 25, 50, -1),c(10, 25, 50, "All"))
  )
)
})

```


```{r eval=FALSE, include=FALSE}
rsconnect::setAccountInfo(name='epiphanienikiema2020',
			  token='DF231FF54FBDFBD6F7A7C17C55EC9035',
			  secret='4biU+LiOf9traQ95LSrSjmyTpvZ0JnkSanFohuP0')
rsconnect::deployApp('C:/Users/USER/Desktop/Carte_BF avec R/Carte_dashboard2.Rmd')

runGitHub( "Carte", "ericaepiphanie")
```

